【裁判字號】    99,聲,543
【裁判日期】    991215
【裁判案由】    停止執行
【裁判全文】
臺灣臺北地方法院民事裁定               99年度聲字第543號
聲  請  人  莊進雄
相  對  人  台灣土地銀行股份有限公司
法定代理人  蘇樂明
上列當事人間聲請停止執行事件，本院裁定如下：
    主  文
聲請駁回。
聲請程序費用由聲請人負擔。
    理  由
一、本件聲請意旨略以：相對人於民國99年9月23日以其對伊有
    消費借貸債權，而向本院對伊聲請假扣押裁定，經本院以99
    年度全字第287號假扣押裁定准許在案，相對人繼持該假扣
    押裁定聲請臺灣嘉義地方法院（下稱嘉義地院）以99年度執
    全字第351號假扣押執行事件，就伊之不動產執行假扣押。
    嗣相對人復依前開消費借貸關係訴請伊返還借款，經本院臺
    北簡易庭以99年度北簡字第15844號判決伊須就所欠借款向
    相對人負償還本息之責。惟相對人據以請求借款利息之主張
    實有詐欺之情，伊現已另訴請求法院判決伊與相對人間之消
    費借貸契約及上揭本院臺北簡易庭之判決失效，故於伊所提
    起之前揭訴訟判決確定前，請求本院通知嘉義地院暫緩執行
    相對人對伊之強制執行程序等語。
二、按有回復原狀之聲請，或提起再審或異議之訴，或對於和解
    為繼續審判之請求，或提起宣告調解無效之訴、撤銷調解之
    訴，或對於許可強制執行之裁定提起抗告時，法院因必要情
    形或依聲請定相當並確實之擔保，得為停止強制執行之裁定
    ，強制執行法第18條第2項定有明文。又所謂必要情形，固
    由法院依自由裁量定之。然法院為此決定，應就回復原狀之
    聲請，或再審之訴，或異議之訴，或抗告，在法律上是否顯
    無理由，以及如不停止執行，將來是否難於回復執行前之狀
    態等各情形予以斟酌，最高法院69年台抗字第577號裁判意
    旨可資參照。
三、經查：本件聲請人所聲請停止強制執行之嘉義地院99年度執
    全字第351號強制執行事件係假扣押執行，僅為保全程序，
    且上開假扣押執行業經嘉義地院民事執行處執行完畢，此有
    嘉義地院99年10月13日嘉院貴99執全新字第351號函1份附本
    院99年度全字第287號假扣押卷足憑，並經本院調取該卷，
    核閱屬實。足徵上開假扣押執行程序業已終結，而已無停止
    執行之必要。況上開假扣押執行僅係保全將來債權人之本案
    強制執行，並無就聲請人之不動產進行拍賣程序，自無有何
    難以回復原狀之情事。從而，揆諸上開規定與裁判意旨，
    本件尚無停止強制執行之必要，聲請人之聲請，並無理由，
    應予駁回。
四、爰依強制執行法第30條之1 ，民事訴訟法第95條、第78條之
    規定，裁定如主文。
中    華    民    國    99    年    12    月    15    日
                  民事第三庭    法  官  魏式瑜
以上正本係照原本作成
如對本裁定抗告須於裁定送達後10日內向本院提出抗告狀，並繳
納抗告費新臺幣1,000元
中    華    民    國    99    年    12    月    15    日
                                書記官  曾鈺馨

司法院資訊處製作；財團法人民間司法改革基金會備份。
